臺灣高雄地方法院刑事判決　　　　　　　96年度訴字第2832號
公　訴　人　臺灣高雄地方法院檢察署檢察官
被　　　告　甲○○
上列被告因違反毒品危害防制條例案件，經檢察官提起公訴（96
年度毒偵字第5547號），嗣被告於本院準備程序進行中，就被訴
事實為有罪之陳述，經告知簡式審判程序之旨，並聽取檢察官及
被告之意見後，本院合議庭裁定由受命法官獨任改依簡式審判程
序審理，並判決如下：
    主  文
甲○○施用第一級毒品，累犯，處有期徒刑拾月。扣案海洛因貳
包（分別為檢驗前淨重零點壹陸貳公克、檢驗後淨重零點壹貳
公克及空殘渣夾鏈袋壹個，檢驗後檢體用罄），沒收銷燬之。
    事  實
一、甲○○前於民國93年間，因違反毒品危害防制條例等案件，
    經本院分別以93年度訴字第339 號判決判處有期徒刑1 年3
    月確定；以94年度訴字第245 號判決判處有期徒刑8 月確定
    ，上開二罪並經本院定應執行為有期徒刑1 年9 月確定，送
    監執行後，於95年5 月1 日縮短刑期假釋出監，於同年月31
    日假釋期滿未經撤銷視為執行完畢。另因施用毒品案件，經
    本院以91年度毒聲字第5826號裁定令入戒治處所施以強制戒
    治，復以92年度毒聲字第1179號裁定停止戒治，於92年3 月
    14日停止戒治出監，所餘期間付保護管束，並於92年10月1
    日保護管束期滿，視為執行完畢。詎猶不知悔改，於上開強
    制戒治執行完畢釋放後5 年內，復基於施用第一級毒品海洛
    因之犯意，於96年5 月28日晚上10時許，在其位於高雄縣彌
    陀鄉○○村○○路118 號住處，以針筒注射之方式，施用第
    一級毒品海洛因乙次。嗣於96年5 月29日下午3 時15分許，
    為警持本院搜索票，在其上址住處查獲，並扣得其所有之第
    一級毒品海洛因2 小包（分別為檢驗前淨重0.162 公克、檢
    驗後淨重0.132 公克及空殘渣夾鏈袋1 個，檢驗後檢體用罄
    ），始查悉上情。
二、案經高雄市政府警察局左營分局報請台灣高雄地方法院檢察
    署檢察官偵查起訴。
    理  由
一、本件被告甲○○所犯為死刑、無期徒刑或最輕本刑為三年以
    上有期徒刑以外之罪，其於準備程序中就被訴事實為有罪之
    陳述，經法官告知簡式審判程序之旨，並聽取公訴人之意見
    後，依刑事訴訟法第273 條之1 第1 項規定，合議庭裁定由
    受命法官獨任進行簡式審判程序，合先敘明。
二、上揭犯罪事實，業據被告於本院審理中坦承不諱，且查：
  (一)被告為警查獲後所採集之尿液（編號為：C199），經送請高
    雄市立凱旋醫院以氣相層析質譜儀法檢驗後，呈第一級毒品
    海洛因代謝後之嗎啡陽性反應，有高雄市立凱旋醫院96年6
    月19日轉碼編號：A00000000 號濫用藥物尿液檢驗報告報告
    1 紙在卷可稽。而「施用海洛因、甲基安非他命後，其於尿
    液中排出之最長時限，受施用劑量、施用方式、個人體質及
    其代謝情況等因素影響，因個案而易，施用海洛因一般可檢
    出之最長時間為海洛因服用後2 至4 天；施用甲基安非他命
    一般可檢出之最長時間為甲基安非他命服用後1 至5 天」等
    情，有行政院衛生署管制藥品管理局91年8 月2 日管檢字第
    108443號函可查，故自前揭尿液檢驗報告，可知被告確曾於
    採尿前之代謝時間內，施用毒品海洛因。
  (二)此外，查獲白粉2 包，經送驗後均呈海洛因陽性反應（分別
    為檢驗前淨重0.162 公克、檢驗後淨重0.132 公克及空殘渣
    夾鏈袋1 個，檢驗後檢體用罄），亦有高雄市立凱旋醫院96
    年6 月5 日高市凱醫驗字第4254號濫用藥物成品檢驗鑑定書
    1 紙在卷可證，而該扣案物係被告所有，且供被告施用毒品
    所用，亦經被告於本院審理中陳明在卷，是被告之自白乃與
    事實相符，堪信為真實，其於前開時、地施用第一級毒品犯
    行，洵堪認定。
  (三)另被告前因施用毒品案件，經本院以91年度毒聲字第5826號
    裁定令入戒治處所施以強制戒治，復以92年度毒聲字第1179
    號裁定停止戒治，於92年3 月14日停止戒治出監，所餘期間
    付保護管束，並於92年10月1日 保護管束期滿，視為執行完
    畢乙節，亦有臺灣高等法院被告前案紀錄表、被告刑案資料
    查註紀錄表各1 份在卷可稽，其於上開強制戒治執行完畢5
    年內再施用第一級毒品海洛因，依毒品危害防制條例規定，
    應予以論罪科刑。
三、核被告所為，係犯毒品危害防制條例第10條第1 項之施用第
    一級毒品罪。被告持有第一級毒品海洛因，嗣進而施用之，
    持有之低度行為應為施用之高度行為所吸收，不另論罪。又
    被告有如前揭事實欄所列前科紀錄，業如前述，其於有期徒
    刑執行完畢後5 年內，故意再犯本件有期徒刑以上之罪，為
    累犯，應依刑法第47條第1 項規定加重其刑。爰審酌被告前
    已有施用毒品之不良素行，歷經觀察勒戒及強制戒治後猶施
    用之，顯見其戒毒意志不堅，本不宜寬貸，惟念其施用毒品
    乃自戕一己之身體健康，對社會造成之危害尚非直接鉅大，
    且犯後坦承犯行，態度良好等一切情狀，量處如主文所示之
    刑。扣案第一級毒品海洛因2 小包，應依毒品危害防制條例
    第18條第1 項前段規定，不論屬於犯人與否，宣告沒收銷燬
    之。至鑑驗耗費之海洛因既已滅失，即毋庸再予宣告沒收銷
    燬，附此敘明。
據上論斷，應依刑事訴訟法第273條之1第1 項、第299條第1項前
段，毒品危害防制條例第10條第1 項、第18條第1 項前段，刑法
第11條、第47條第1 項，判決如主文。
本案經檢察官乙○○到庭執行職務。
中　　華　　民　　國　　96　　年　　8 　　月　　24　　日
                  刑事第十一庭  法  官  林揚奇
以上正本證明與原本無異。
如不服本判決應於收受本判決後10日內向本院提出上訴書狀，並
應敘述具體理由，如未敘述上訴理由者，應於上訴期間屆滿後20
日內補提理由書狀於本院（均須按他造當事人之人數附繕本）「
切勿逕送上級法院」。
中　　華　　民　　國　　96　　年　　8 　　月　　24　　日
                                書記官  于耀文
附錄本案論罪科刑法條全文
毒品危害防制條例第10條
施用第1級毒品者，處6月以上5年以下有期徒刑。
施用第2級毒品者，處3年以下有期徒刑。
